【裁判字號】    89,上易,2265
【裁判日期】    890726
【裁判案由】    傷害
【裁判全文】
臺灣高等法院刑事判決                          八十九年度上易字第二二六五號
    上  訴  人
    即  被  告  甲○○
右上訴人因傷害案件，不服臺灣新竹地方法院八十九年度易字第五七號，中華民國八
十九年五月四日第一審判決 (起訴案號：臺灣新竹地方法院檢察署八十八年度偵字第
五○八九號)提起上訴，本院判決如左：
    主  文
上訴駁回。
    事實及理由
一、本案經本院審理結果，認第一審以上訴人即被告甲○○犯刑法第二百七十七條第
    一項之傷害罪，判處拘役三十日，並諭知易科罰金折算之標準為三百元折算一日
    ，除原審判決關於告訴人之姓名為乙○○誤載為「彭翠華」，應予更正外，其餘
    經核其認事用法及量刑均無不當，應予維持，並引用第一審判決書記載之事實、
    證據及理由如附件。
二、被告上訴意旨略以：依告訴人交付給法院之「自白書」中可知告訴人乃一沒倫理
    道德、是非不分，為了己利而欺騙親友之人，其因怕自己從事妓女、酒女及與人
    通姦事為人知悉及為避免債權人之追究，而假借「家庭暴力防治法」來逃避責任
    ，故而不服原判決等語。
三、被告於本院審理時固坦承有與告訴人即其太太發生口角、爭執，且伊兒子事後有
    稱伊媽媽（即告訴人）那天離家時眼睛好像有紅腫，但不知是哭紅腫的還是臉上
    有傷，伊並不知告訴人之傷如何來的等語，但查，被告所稱之告訴人「自白書」
    中已言及被告有打告訴人之事實（詳偵卷第十一頁第一行），而被告所稱告訴人
    是「無倫理道德、是非不分等等之人」云云，核均與本件被告傷害告訴人之事實
    無關，尚不能據以為有利被告之認定。另被告與告訴人之子古逸豪（七十七年五
    月間生）、古澔焄（七十八年七月間生）、古曜瑋（八十二年十月間生）等三人
    於偵查中，當著被告之面均証稱告訴人離家之前有遭被告打，只是沒看到爸爸打
    媽媽，父母有吵架；而古澔焄更稱媽媽離家之前眼睛下方有瘀血（非紅腫）等語
    （詳偵卷第四十三頁、第四十四頁），由是足見，告訴人之本件指訴非虛，被告
    稱告訴人眼睛是「紅腫」，哭也會造成紅腫云云，顯係卸責之詞，其請求再傳喚
    其子到庭作証，証明被告未毆打告訴人云云，顯無必要。綜上所述，本件被告之
    上訴，並無理由，其上訴應予駁回。
據上論結，應依刑事訴訟法第三百七十三條、第三百六十八條，判決如主文。
本案經檢察官楊楚猛到庭執行職務。
中      華      民      國    八十九    年      七      月    二十六    日
                                臺灣高等法院刑事第二十庭
                                    審判長法  官  葉  麗  霞
                                          法  官  王  炳  梁
                                          法  官  黃  瑞  華
右正本證明與原本無異。
不得上訴。
                                          書記官  秦  仲  芳
中      華      民      國    八十九    年      七      月    二十八    日
附錄：本案論罪科刑法條全文
刑法第二百七十七條
傷害人之身體或健康者，處三年以下有期徒刑，拘役或一千元以下罰金。
犯前項之罪，因而致人於死者，處無期徒刑或七年以上有期徒刑，致重傷者，處三年
以上、十年以下有期徒刑。


司法院資訊處製作；財團法人民間司法改革基金會備份。
